public_html/app/tools/lang/morphology/dictionaries/vec.aff
FLAG num
SFX A òlxer olxense/K vòlxer
SFX A òlxer olxente vòlxer
SFX A òlxer olxeoi/J vòlxer
SFX A òlxer olxeralo/R vòlxer
SFX A òlxer olxeratu/N vòlxer
SFX A òlxer olxerave/QS vòlxer
SFX A òlxer olxeremo/K vòlxer
SFX A òlxer olxeremoi/L vòlxer
SFX A òlxer olxeren/K vòlxer
SFX A òlxer olxerense/K vòlxer
SFX A òlxer olxeresi/O vòlxer
SFX A òlxer olxeresiu/P vòlxer
SFX A òlxer olxeriai/J vòlxer
SFX A òlxer olxeriei/J vòlxer
SFX A òlxer olxerimo/K vòlxer
SFX A òlxer olxerimoi/L vòlxer
SFX A òlxer olxerion/K vòlxer
SFX A òlxer olxerionse/K vòlxer
SFX A òlxer olxerisen/K vòlxer
SFX A òlxer olxerisense/K vòlxer
SFX A òlxer olxerision/K vòlxer
SFX A òlxer olxerisionse/K vòlxer
SFX A òlxer olxerisié/O vòlxer
SFX A òlxer olxerisiéu/P vòlxer
SFX A òlxer olxerison/K vòlxer
SFX A òlxer olxerisonse/K vòlxer
SFX A òlxer olxerié/O vòlxer
SFX A òlxer olxeriéu/P vòlxer
SFX A òlxer olxeron/K vòlxer
SFX A òlxer olxeronse/K vòlxer
SFX A òlxer olxerà/IMQ vòlxer
SFX A òlxer olxeràe/Q vòlxer
SFX A òlxer olxerài/J vòlxer
SFX A òlxer olxerè/I vòlxer
SFX A òlxer olxerèi/J vòlxer
SFX A òlxer olxeré/O vòlxer
SFX A òlxer olxerésimo/K vòlxer
SFX A òlxer olxerésimoi/L vòlxer
SFX A òlxer olxeréu/P vòlxer
SFX A òlxer olxerí/O vòlxer
SFX A òlxer olxería/IMQ vòlxer
SFX A òlxer olxeríatu/N vòlxer
SFX A òlxer olxeríe/IQ vòlxer
SFX A òlxer olxeríelo/R vòlxer
SFX A òlxer olxeríu/P vòlxer
SFX A òlxer olxerò/I vòlxer
SFX A òlxer olxeròi/J vòlxer
SFX A òlxer olxese/H vòlxer
SFX A òlxer olxesi vòlxer
SFX A òlxer olxesta/H vòlxer
SFX A òlxer olxeste/H vòlxer
SFX A òlxer olxesti/H vòlxer
SFX A òlxer olxesto/H vòlxer
SFX A òlxer olxeva/IOQ vòlxer
SFX A òlxer olxevai/J vòlxer
SFX A òlxer olxevau/P vòlxer
SFX A òlxer olxeve/I vòlxer
SFX A òlxer olxevei/J vòlxer
SFX A òlxer olxevi/MO vòlxer
SFX A òlxer olxevo/I vòlxer
SFX A òlxer olxevoi/J vòlxer
SFX A òlxer olximo/K vòlxer
SFX A òlxer olximoi/L vòlxer
SFX A òlxer olxion/K vòlxer
SFX A òlxer olxione/K vòlxer
SFX A òlxer olxionse/K vòlxer
SFX A òlxer olxisen/K vòlxer
SFX A òlxer olxisene/K vòlxer
SFX A òlxer olxisense/K vòlxer
SFX A òlxer olxision/K vòlxer
SFX A òlxer olxisione/K vòlxer
SFX A òlxer olxisionse/K vòlxer
SFX A òlxer olxison/K vòlxer
SFX A òlxer olxisone/K vòlxer
SFX A òlxer olxisonse/K vòlxer
SFX A òlxer olxiven/K vòlxer
SFX A òlxer olxivense/K vòlxer
SFX A òlxer olxivion/K vòlxer
SFX A òlxer olxivionse/K vòlxer
SFX A òlxer olxivié/O vòlxer
SFX A òlxer olxiviéu/P vòlxer
SFX A òlxer olxivon/K vòlxer
SFX A òlxer olxivonse/K vòlxer
SFX A òlxer olxié/O vòlxer
SFX A òlxer olxiéu/P vòlxer
SFX A òlxer olxon/K vòlxer
SFX A òlxer olxone/K vòlxer
SFX A òlxer olxonse/K vòlxer
SFX A òlxer olxua/H vòlxer
SFX A òlxer olxuda/H vòlxer
SFX A òlxer olxude/H vòlxer
SFX A òlxer olxudi/H vòlxer
SFX A òlxer olxudo/H vòlxer
SFX A òlxer olxue/H vòlxer
SFX A òlxer olxui/H vòlxer
SFX A òlxer olxuo/H vòlxer
SFX A òlxer olxé/GO vòlxer
SFX A òlxer olxéa/IOQ vòlxer
SFX A òlxer olxée/I vòlxer
SFX A òlxer olxéelo/R vòlxer
SFX A òlxer olxéi/MO vòlxer
SFX A òlxer olxéimo/K vòlxer
SFX A òlxer olxéimoi/L vòlxer
SFX A òlxer olxéitu/N vòlxer
SFX A òlxer olxéo/I vòlxer
SFX A òlxer olxésimo vòlxer
SFX A òlxer olxéu/P vòlxer
SFX A òlxer olxévelo/R vòlxer
SFX A òlxer olxévimo/K vòlxer
SFX A òlxer olxévimoi/L vòlxer
SFX A òlxer olxévitu/N vòlxer
SFX A òlxer olxí/GO vòlxer
SFX A òlxer olxíu/P vòlxer
SFX A òlxer olxú vòlxer
SFX A òlđer olđeai/J mòlđer
SFX A òlđer olđeau/P mòlđer
SFX A òlđer olđede mòlđer
SFX A òlđer olđeei/J mòlđer
SFX A òlđer olđege mòlđer
SFX A òlđer olđemo/K mòlđer
SFX A òlđer olđemoi/L mòlđer
SFX A òlđer olđen/K mòlđer
SFX A òlđer olđendo/EG mòlđer
SFX A òlđer olđene/K mòlđer
SFX A òlđer olđense/K mòlđer
SFX A òlđer olđente mòlđer
SFX A òlđer olđeoi/J mòlđer
SFX A òlđer olđeralo/R mòlđer
SFX A òlđer olđeratu/N mòlđer
SFX A òlđer olđerave/QS mòlđer
SFX A òlđer olđeremo/K mòlđer
SFX A òlđer olđeremoi/L mòlđer
SFX A òlđer olđeren/K mòlđer
SFX A òlđer olđerense/K mòlđer
SFX A òlđer olđeresi/O mòlđer
SFX A òlđer olđeresiu/P mòlđer
SFX A òlđer olđeriai/J mòlđer
SFX A òlđer olđeriei/J mòlđer
SFX A òlđer olđerimo/K mòlđer
SFX A òlđer olđerimoi/L mòlđer
SFX A òlđer olđerion/K mòlđer
SFX A òlđer olđerionse/K mòlđer
SFX A òlđer olđerisen/K mòlđer
SFX A òlđer olđerisense/K mòlđer
SFX A òlđer olđerision/K mòlđer
SFX A òlđer olđerisionse/K mòlđer
SFX A òlđer olđerisié/O mòlđer
SFX A òlđer olđerisiéu/P mòlđer
SFX A òlđer olđerison/K mòlđer
SFX A òlđer olđerisonse/K mòlđer
SFX A òlđer olđerié/O mòlđer
SFX A òlđer olđeriéu/P mòlđer
SFX A òlđer olđeron/K mòlđer
SFX A òlđer olđeronse/K mòlđer
SFX A òlđer olđerà/IMQ mòlđer
SFX A òlđer olđeràe/Q mòlđer
SFX A òlđer olđerài/J mòlđer
SFX A òlđer olđerè/I mòlđer
SFX A òlđer olđerèi/J mòlđer
SFX A òlđer olđeré/O mòlđer
SFX A òlđer olđerésimo/K mòlđer
SFX A òlđer olđerésimoi/L mòlđer
SFX A òlđer olđeréu/P mòlđer
SFX A òlđer olđerí/O mòlđer
SFX A òlđer olđería/IMQ mòlđer
SFX A òlđer olđeríatu/N mòlđer
SFX A òlđer olđeríe/IQ mòlđer
SFX A òlđer olđeríelo/R mòlđer
SFX A òlđer olđeríu/P mòlđer
SFX A òlđer olđerò/I mòlđer
SFX A òlđer olđeròi/J mòlđer
SFX A òlđer olđese/H mòlđer
SFX A òlđer olđesi mòlđer
SFX A òlđer olđesta/H mòlđer
SFX A òlđer olđeste/H mòlđer
SFX A òlđer olđesti/H mòlđer
SFX A òlđer olđesto/H mòlđer
SFX A òlđer olđeva/IOQ mòlđer
SFX A òlđer olđevai/J mòlđer
SFX A òlđer olđevau/P mòlđer
SFX A òlđer olđeve/I mòlđer
SFX A òlđer olđevei/J mòlđer
SFX A òlđer olđevi/MO mòlđer
SFX A òlđer olđevo/I mòlđer
SFX A òlđer olđevoi/J mòlđer
SFX A òlđer olđimo/K mòlđer
SFX A òlđer olđimoi/L mòlđer
SFX A òlđer olđion/K mòlđer
SFX A òlđer olđione/K mòlđer
SFX A òlđer olđionse/K mòlđer
SFX A òlđer olđisen/K mòlđer
SFX A òlđer olđisene/K mòlđer
SFX A òlđer olđisense/K mòlđer
SFX A òlđer olđision/K mòlđer
SFX A òlđer olđisione/K mòlđer
SFX A òlđer olđisionse/K mòlđer
SFX A òlđer olđison/K mòlđer
SFX A òlđer olđisone/K mòlđer
SFX A òlđer olđisonse/K mòlđer
SFX A òlđer olđiven/K mòlđer
SFX A òlđer olđivense/K mòlđer
SFX A òlđer olđivion/K mòlđer
SFX A òlđer olđivionse/K mòlđer
SFX A òlđer olđivié/O mòlđer
SFX A òlđer olđiviéu/P mòlđer
SFX A òlđer olđivon/K mòlđer
SFX A òlđer olđivonse/K mòlđer
SFX A òlđer olđié/O mòlđer
SFX A òlđer olđiéu/P mòlđer
SFX A òlđer olđon/K mòlđer
SFX A òlđer olđone/K mòlđer
SFX A òlđer olđonse/K mòlđer
SFX A òlđer olđua/H mòlđer
SFX A òlđer olđuda/H mòlđer
SFX A òlđer olđude/H mòlđer
SFX A òlđer olđudi/H mòlđer
SFX A òlđer olđudo/H mòlđer
SFX A òlđer olđue/H mòlđer
SFX A òlđer olđui/H mòlđer
SFX A òlđer olđuo/H mòlđer
SFX A òlđer olđé/GO mòlđer
SFX A òlđer olđéa/IOQ mòlđer
SFX A òlđer olđée/I mòlđer
SFX A òlđer olđéelo/R mòlđer
SFX A òlđer olđéi/MO mòlđer
SFX A òlđer olđéimo/K mòlđer
SFX A òlđer olđéimoi/L mòlđer
SFX A òlđer olđéitu/N mòlđer
SFX A òlđer olđéo/I mòlđer
SFX A òlđer olđésimo mòlđer
SFX A òlđer olđéu/P mòlđer
SFX A òlđer olđévelo/R mòlđer
SFX A òlđer olđévimo/K mòlđer
SFX A òlđer olđévimoi/L mòlđer
SFX A òlđer olđévitu/N mòlđer
SFX A òlđer olđí/GO mòlđer
SFX A òlđer olđíu/P mòlđer
SFX A òlđer olđú mòlđer
SFX A òrber orbeai/J sòrber
SFX A òrber orbeau/P sòrber
SFX A òrber orbede sòrber
SFX A òrber orbeei/J sòrber
SFX A òrber orbege sòrber
SFX A òrber orbemo/K sòrber
SFX A òrber orbemoi/L sòrber
SFX A òrber orben/K sòrber
SFX A òrber orbendo/EG sòrber
SFX A òrber orbene/K sòrber
SFX A òrber orbense/K sòrber
SFX A òrber orbente sòrber
SFX A òrber orbeoi/J sòrber
SFX A òrber orberalo/R sòrber
SFX A òrber orberatu/N sòrber
SFX A òrber orberave/QS sòrber
SFX A òrber orberemo/K sòrber
SFX A òrber orberemoi/L sòrber
SFX A òrber orberen/K sòrber
SFX A òrber orberense/K sòrber
SFX A òrber orberesi/O sòrber
SFX A òrber orberesiu/P sòrber
SFX A òrber orberiai/J sòrber
SFX A òrber orberiei/J sòrber
SFX A òrber orberimo/K sòrber
SFX A òrber orberimoi/L sòrber
SFX A òrber orberion/K sòrber
SFX A òrber orberionse/K sòrber
SFX A òrber orberisen/K sòrber
SFX A òrber orberisense/K sòrber
SFX A òrber orberision/K sòrber
SFX A òrber orberisionse/K sòrber
SFX A òrber orberisié/O sòrber
SFX A òrber orberisiéu/P sòrber
